臺灣板橋地方法院民事裁定　94年度家聲字第111號
　　聲　請　人　財政部國有財產局
　　　　　　　　（即被繼承人甲○○之遺產管理人）
　　法定代理人　乙○○
上列聲請人因擔任被繼承人甲○○之遺產管理人聲請核定報酬，
本院裁定如下：
    主      文
聲請人得請求代為管理被繼承人甲○○遺產之報酬及墊付費用合
計為新台幣拾貳萬柒仟貳佰零肆元。
聲請程序費用由被繼承人甲○○之遺產負擔。
    理      由
一、本件聲請意旨略以：
（一）被繼承人甲○○之遺產，經鈞院以89度繼字第68號民事裁
      定指定聲請人為管理人，並以89年家催字第202號民事裁
      定准對其繼承人、債權人及受遺贈人為公示催告，經於民
      國89年4月27日刊報公告，期限分別於90年6月26日（對繼
      承人）、90年10月26日（對債權人等）屆滿，另被繼承人
      於88年5 月21日死亡，其大陸地區人民聲明繼承期限業於
      91年5 月20日屆滿。依民法第1183條之規定，遺產管理人
      得請求報酬，其數額由親屬會議按其勞力及其與被繼承人
      之關係酌定之，惟本案並無親屬會議可資酌定報酬數額，
      爰依民法第1132條第 2項及財政部訂頒之「代管無人承認
      繼承遺產作業要點」第14點第 3款規定，聲請法院酌定，
      其請求標準不得低於孳息收入部分十分之三及遺產現值百
      分之一。
（二）被繼承人甲○○遺產計有現金348萬0,793元，台中市○區
      ○○○段178-1、178-8、179、179-6、179-9、179-24、
      179-26、179-27、179-28、179-29地號10筆土地（持分均
      為90/3000）及其上大雅路181巷1-2號房屋（所有權全部
      ）。上述房地經鈞院91年度家聲字第97號民事裁定准予變
      賣，於94年4月19日標脫，得款74萬1,000元，以上共計
      422萬1,793元，管理報酬依上開要點規定按遺產百分之一
      計算為42,218元，另聲請人於管理本案遺產期間共墊付費
      用84,986元，是聲請人代管期間之管理費用為127,204元
      ，為此聲請酌定被繼承人甲○○之遺產管理人報酬等語。
二、按遺產管理人得請求報酬，其數額由親屬會議按其勞力及其
    與被繼承人之關係酌定之；被繼承人無親屬會議可資酌定報
    酬數額，遺產管理職務終結前，應依民法第1183條規定，聲
    請法院酌定報酬，其請求標準不得低於孳息收入部分十分之
    三及遺產現值百分之一，財政部訂頒之「代管無人承認繼承
    遺產作業要點」第14點第3 項定有明文。經查：
（一）聲請人主張之上開事實，業據聲請人提出本院89年度繼字
      第68號、89年家催字第202號民事裁定影本為證，自堪信
      為真實。
（二）被繼承人甲○○之遺產總計為422萬1,793元，此有聲請人
      所提91年度家聲字第97號民事裁定、土地及建物登記謄本
      、標單影本為證。
（四）次按，聲請人因管理被繼承人甲○○遺產所墊付之費用合
      計為84,986元，此有聲請人所提出之代管被繼承人甲○○
      遺產管理費用計算表、墊付費用單據影本、財政部臺灣省
      北區國稅局遺產稅免稅證明書影本各一份在卷足憑。
（五）本件被繼承人甲○○無親屬會議可資酌定報酬數額，為此
      聲請人依民法第1183條之規定，及財政部訂頒「代管無人
      承認繼承遺產作業要點」之標準，依被繼承人遺產現值百
      分之一計算請求代管遺產之報酬即42,218元，以及墊付費
      用84,986元，合計127,204元。經核本件聲請，於法並無
      不合，應予准許。
三、依非訟事件法第21條第 2項、民事訴訟法第78條、第95條，
    裁定如主文。
中　　華　　民　　國　　94　　年　　9 　　月　　28　　日
                  家事法庭　　　法　官　黃惠瑛
以上正本係照原本作成。
如對本裁定抗告須於裁定送達後10日內向本院提出抗告狀。
中　　華　　民　　國　　94　　年　　9　 　月　　28　日
　　　　　　　　　　　　　　    書記官　林月蓉
